【裁判字號】    90,訴,860
【裁判日期】    900626
【裁判案由】    清償借款
【裁判全文】
臺灣臺中地方法院民事判決  九十年度訴字第八六○號
    原      告  保證責任台中市第一信用合作社
    法定代理人  乙○○
    訴訟代理人  丁○○
    被      告  丙○○
                甲○○
右當事人間請求清償借款事件，本院判決如左：
    主      文
被告應連帶給付原告新台幣貳佰陸拾萬元，及自民國八十八年九月二十三日起至清償
日止，按週年利率百分之九點五三計算之利息，並自民國八十八年十月二十四日起，
至清償日止，逾期在六個月以內，按上開利率百分之十，逾期六個月以上，按上開利
率百分之二十計算之違約金。
訴訟費用由被告連帶負擔。
本判決於原告以新台幣捌拾柒萬元為被告供擔保後，得假執行；但被告如於假執行程
序實施前，以新台幣為貳佰陸拾萬元原告預供擔保，得免為假執行。
    事      實
甲、原告方面：
一、聲明：除假執行供擔保之數額外，如主文所示。
二、陳述：被告丙○○於民國八十五年十一月二十九日，邀同其餘被告為連帶保證人
    ，向原告借用新台幣（下同）二百六十萬元，約定八十八年十一月二十九日清償
    ，本金及利息應按月清償，利率則約定為年息百分之九點三五，逾期清償在六個
    月以內者，按上開利率百分之十，超過六個月者，按上開利率百分之二十計付違
    約金，如有一期未繳納，即視為全部到期。詎被告丙○○自八十八年九月二十三
    日起，即未依約繳納，尚積欠原告如主文所示之本金、利息及違約金，被告甲○
    ○則應負連帶給付之責任，屢經催討，均置之不理。為此，提起本訴請求被告連
    帶給付如主文第一項所示之本金、利息及違約金。
三、證據：提出借據、戶籍謄本各一件為證。
乙、被告方面：
一、聲明：駁回原告之訴，如受不利判決，願供擔保請准宣告免為假執行。
二、陳述：對於原告所提出之借據及確有積欠原告二百六十萬元之債務不爭執；惟以
    向原告借款時所提供之擔保房屋已於九二一地震時倒塌，雖其因未實際居住而不
    符原告銀行利息減免之規定，伊願清償本金部分之債務，並希望原告可以同意其
    分期清償等語。
    理      由
一、原告主張之右揭事實，業據其提出借據、戶籍謄本各一件為證，且為被告所不爭
    執，自堪信原告之主張為真實。雖被告表示願意清償本金，及希望原告可以同意
    其分期清償等語，惟查被告既自承有積欠原告上揭債務，則原告是否同意被告僅
    清償本金部分，而減縮利息及違約金部分之請求，及是否同意被告分期清償等，
    乃屬原告之權利，茲原告既不同意而為全部之請求，被告所辯自不可採。
二、按消費借貸者，謂當事人一方移轉金錢或其他代替物之所有權於他方，而約定他
    方以種類、品質、數量相同之物返還之契約，民法第四百七十四條第一項定有明
    文；又稱保證者，謂當事人約定，一方於他方之債務人不履行債務時，由其代負
    履行責任之契約，同法第七百三十九條亦有明文；另保證債務之所謂連帶，係指
    保證人與主債務人負同一債務，對於債權人各負全部給付之責任者而言，此就民
    法第二百七十二條第一項規定連帶債務之文義參照觀之甚明；（最高法院四十五
    年台上字第一四二六號判例可資參照）；而連帶債務之債權人，依同法第二百七
    十三條第一項規定，得對於債務人中之一人或數人或其全體，同時或先後請求全
    部或一部之給付。本件被告丙○○之向原告借款既自八十八年九月二十三日起，
    即未依約清償，且被告甲○○為其連帶保證人；從而，原告依消費借貸及連帶保
    證契約之法律關係，請求被告連帶給付二百六十萬元，及自八十八年九月二十三
    日起，至清償日止，按週年利率百分之九點三五計算之利息，並自八十八年十月
    二十四日起，至清償日止，逾期在六個月以內，按上開利率百分之十，逾期六個
    月以上，按上開利率百分之二十計算之違約金，為有理由，應予准許。
三、兩造均陳明願供擔保請准宣告假執行，或免為假執行，經核均無不合，爰分別酌
    定相當擔保金額，併准許之。
據上論結，本件原告之訴為有理由，依民事訴訟法第八十五條第二項、第三百九十條
第二項、第三百九十二條，判決如主文。
中      華      民      國    九十      年      六      月    二十六    日
                                臺灣臺中地方法院民事第三庭
~B法      官  林源森
右為正本係照原本作成
如對本判決上訴，須於判決送達後二十日內向本院提出上訴狀
中      華      民      國    九十      年      六      月    二十七     日
~B法院書記官


司法院資訊處製作；財團法人民間司法改革基金會備份。
